【裁判字號】    96,上訴,3212
【裁判日期】    970312
【裁判案由】    偽證等
【裁判全文】
臺灣高等法院臺中分院刑事判決        96年度上訴字第3212號
上  訴  人  臺灣苗栗地方法院檢察署檢察官
上  訴  人
即  被  告  乙○○
上列上訴人因被告偽證等案件，不服臺灣苗栗地方法院96年度訴
字第553號中華民國96年11月15日第一審判決(起訴案號：臺灣苗
栗地方法院檢察署96年度偵字第1610、2972、3608號），提起上
訴，本院判決如下：
    主    文
原判決關於二次攜帶兇器毀壞門扇竊盜及定應執行刑部分均撤銷
。
乙○○共同犯攜帶兇器毀壞門扇竊盜罪，處有期徒刑壹年肆月。
又共同犯攜帶兇器毀壞門扇竊盜罪，處有期徒刑壹年肆月。
其他上訴駁回。
撤銷改判及上訴駁回所各處之刑，應執行有期徒刑肆年陸月，扣
案之鑰匙壹支沒收。
    犯罪事實
一、乙○○前曾因竊盜、違反毒品危害防制條例、違反毒品危害
    防制條例等案件，分別經法院判處有期徒刑 2年、4月、1年
    ，嗣經裁定應執行有期徒刑3年1月確定，甫於民國95年7月3
    日縮短刑期假釋出監，並付保護管束（原縮刑期滿日為95年
    12月30日，嗣經撤銷假釋，執行殘刑5月27日，不構成累犯)
    ，竟不知悔改，復為下列犯行：
  (一)96年3月21日上午7時許，在苗栗市○○里○○街83號前，
      意圖為自己不法之所有，以自備鑰匙竊取丁○○所有置放
      於該處之車牌2973－RZ號自小貨車，得手後，供己代步。
      嗣同年月24日上午11時50分許，駕駛該贓車搭載劉夏蘭、
      陳智強母子，為丁○○發現報警，在苗栗縣竹南鎮○○里
      ○○路與仁愛路口經警攔截查獲。
  (二)96年 5月17日凌晨3時許，在苗栗縣頭份鎮○○里○○路5
      號附近，意圖為自己不法之所有，以上開自備鑰匙竊取丙
      ○○所有之車牌ML－5300號自小貨車，得手後供己使用。
  (三)乙○○與江耀豐（業經臺灣苗栗地方法院判決確定）意圖
      為自己不法之所有，共同基於竊盜之犯意聯絡於：
    １、96年5月18日晚上10時許，乙○○駕駛上開竊得之車牌M
        L－5300號自小貨車，搭載江耀豐，2人一同前往苗栗縣
        後龍鎮溪洲里15鄰魚池倉庫，由乙○○先持客觀上足以
        傷害人之身體，可供兇器使用之拔釘器 1支，撬下阻隔
        他人進入之鐵門後，由江耀豐進入該倉庫內，共同竊取
        宋阿錢所有白鐵門1個、鋁門窗 2扇、白鐵馬達底座1個
        、白鐵網1組等物得手。
    ２、96年 5月18日晚上11時許，前往苗栗縣後龍鎮南龍里21
        鄰溪洲橋南邊農具倉庫，由乙○○先持上開拔釘器 1支
        ，撬壞阻隔他人進入之白鐵門後，由江耀豐進入該倉庫
        內，共同竊得解健祥所有白鐵門中柱2支、鋁門2扇、拔
        釘器1支、農用掃刀1支，然因江耀豐誤解乙○○之意思
        ，未將上開物品搬至自小貨車，僅放置於產業道路旁。
    ３、96年5月19日凌晨2時許，至苗栗縣後龍鎮溪洲里15鄰豬
        寮內，共同徒手竊取趙文賢所有白鐵油桶 2個、白鐵鐵
        條10支、起錨機1組、白鐵板1塊及車牌9F－1707號報廢
        自小客貨車，得手後，將該報廢自小客貨車拖至苗11線
        與四分仔路旁放置。
  (四)乙○○與江耀豐共同竊得前項物品後，由乙○○駕駛上開
      竊得之車牌ML－5300號自小貨車搭載江耀民，於96年5月1
      9日凌晨3時50分許，行經苗栗縣後龍鎮○○路與中南街口
      ，因警員李建和、黃國袁發現車牌ML－5300號自小貨車係
      失竊之贓車，乃鳴警笛及警示燈示意停車受檢，乙○○竟
      加速逃逸，且明知台72線東西向快速道路車輛往來頻繁，
      不得任意跨越車道分隔線佔用車道，以阻擋其他車輛前進
      ，否則將產生公眾往來之危險，且警員駕駛警車鳴笛執行
      攔檢，乃由具公務員身分之警察執行勤務，竟仍基於妨害
      公眾往來安全及妨害公務之犯意，在行駛至台72線約 4公
      里處，不顧後方警車行車安全，發現警車欲自外側車道超
      車攔阻時，多次由內側車道跨越分隔線，佔據外側車道方
      式行駛，企圖衝撞警車，以此方式對於警員李建和、黃國
      袁依法執行職務時施強暴脅迫外，並致生公眾往來之危險
      ，嗣經警員開槍擊中油桶，車牌ML－5300號自小貨車始於
      台72線12.7公里處因無油而停車，乙○○於車尚未停穩之
      際，即棄車跑向對向車道逃走，江耀豐則為警捕獲，並扣
      得乙○○所有供前揭竊取汽車之鑰匙1支。
  (五)乙○○另基於偽證之故意，於96年 6月29日上午10時11分
      許，經臺灣苗栗地方法院檢察署檢察官提訊，就同署96年
      度偵字第3055號該案被告林東生（業經不起訴處分）所涉
      竊盜案件作證時，經檢察官依刑事訴訟法第186條第2項規
      定告以得拒絕證言，乙○○陳明願意作證後，檢察官再諭
      知具結義務及偽證之處罰，乙○○即以證人身分於供前具
      結，然為掩飾其上開竊取車牌2973－RZ號自小貨車之犯行
      ，竟虛偽證稱：「(問：96年3月24日早上11時50分許在苗
      栗縣竹南鎮○○里○○路與仁愛路口，你是否被查到駕駛
      2973－RZ號贓車？）是的」「（問：那部贓車怎麼來的？
      ）是跟在庭的林東生借的」「（問：什麼時候跟他借的？
      ）案發當天前一天晚上，我在苗栗市阿秋遊藝場的前面碰
      到林東生，我向他借，我說要搬家及載我女朋友要北上到
      新竹，我們約好，他說有一部，我說方便的話，請開到大
      坪頂加油站旁邊的巷口，第二天我就去看結果，有一部貨
      車在那邊，車號就是被查到這一部2973－RZ，這部車是他
      借我使用的」「（問：你確定？）確定，他沒有告訴我這
      部車是贓車，我知道贓車的話，我不會這樣開到市區○○
      ○道他舅舅開汽車修理場」等語，對於林東生是否行竊等
      對案情有重要關係事項，為虛偽之陳述。
二、案經苗栗縣警察局竹南分局報請臺灣苗栗地方法院檢察署檢
    察官及同署檢察官自動偵查起訴。
    理    由
一、證據能力方面：
  (一)本件如後所引用證人之警詢證言固屬被告以外之人於審判
      外之陳述，然本案當事人於本院調查證據時，就該等證言
      之證據能力並未聲明異議，依刑事訴訟法第159條之5第 2
      項規定，視為有同條第 1項之同意，且本院審酌上開警詢
      筆錄作成時之情況，並無證明力過低或違法取得之情形，
      應屬適當，依刑事訴訟法第159條之5第 2項規定，均有證
      據能力，自得作為證據。
  (二)本案如後所援用證人於偵查中經具結之證言，按卷內資料
      查無顯不可信之情形，依刑事訴訟法第159條之1第 2項規
      定，亦認有證據能力，當得作為證據。
二、訊據上訴人即被告乙○○對犯罪事實欄一(一)、(二)、(三)
    之３等竊盜、事實欄一(五)之偽證等犯行，均坦承不諱，惟
    矢口否認有犯罪事實欄一(三)之１、２等竊盜犯行，亦否認
    有犯罪事實欄一(四)之妨害公眾往來安全及妨害公務等犯行
    ，辯稱：犯罪事實欄一(三)之１、２部分是江耀豐自己走路
    去偷的，當時伊在修理車輛，且伊不知有警車在後面追，當
    時雨勢很大，變換車道是要閃避路面積水，不是要撞警車等
    語，經查：
  (一)犯罪事實欄一(一)、(二)、(三)之３等竊盜犯行，業據被
      告於原審及本院均坦承不諱，核與被害人丁○○、丙○○
      、趙文賢等人於警詢指訴遭竊情形相符（見96年度偵字第
      1610號卷第12至13頁、96年度偵字第2548號卷第23、27頁
      ），並經證人即共犯江耀豐在原審證述其與被告共同為犯
      罪事實欄一(三)之３竊盜犯行等語無誤(見原審卷第101頁
      ），且有贓物認領保管單3紙在卷可佐（見96年度偵字第1
      610號卷第33頁、96年度偵字第2548號卷第26、29頁)，復
      有鑰匙 1支扣案可資佐證，是被告上開自白與事實相符，
      足認被告確有該等竊盜犯行。
  (二)犯罪事實欄一(五)偽證之犯行，亦據被告於原審及本院皆
      坦承不諱。被告於臺灣苗栗地方法院檢察署96年度偵字第
      3055號被告林東生所涉竊盜案件作證時，經檢察官依刑事
      訴訟法第186條第2項規定告以得拒絕證言，被告陳明願意
      作證後，檢察官再諭知具結義務及偽造之處罰，被告乃於
      具結後為如犯罪事實欄一(五)所載之證述內容等情，有訊
      問筆錄及結文各1份在卷可稽(見96年度偵字第3608號卷第
      3至5頁）。惟受刑人林東生因違反毒品危害防制條例案件
      ，自95年11月 2日起即在臺灣台中監獄苗栗分監執行，刑
      期至97年 3月11日始屆滿，其間並無執行中斷或請假外出
      等情，有臺灣臺中監獄苗栗分監96年7月6日苗分監總字第
      0966000892號函附卷可稽（見96年度偵字第36 08號卷第6
      頁背面），足見林東生於96年3月21日7時許，係在監執行
      ，顯無法為竊盜行為，96年 3月23日更不可能借車予被告
      。是被告於供前具結後，就林東生是否有行竊案情之重要
      關係事項，為前揭虛偽之證言，核已該當於偽證之犯罪構
      成要件。
  (三)犯罪事實欄一(三)之１、２竊盜部分：
    １、被告確有與江耀豐共同為犯罪事實欄一(三)之１、２之
        竊盜行為，業據證人即共犯江耀豐於原審證稱：「（問
        ：第一件去苗栗縣後龍鎮溪州里15鄰魚池倉庫偷白鐵門
        等物，是如何偷？）乙○○帶拔釘器，他撬開鐵門、我
        在外面把風。（問：有沒有一起搬？）東西是我一個人
        搬的，倉庫在路邊，他撬開後我就進去搬，將東西搬到
        貨車上，乙○○當時在車上」「（問：到苗栗縣後龍鎮
        南龍里21鄰溪州橋南邊農具倉庫是如何偷的？）也是乙
        ○○他拿拔釘器撬開白鐵門中柱 2支，然後叫我搬到馬
        路旁邊，白鐵門兩支放在路旁邊，我搬的時候只有鋁門
        中柱、白鐵管，農用掃刀跟拔釘器1支」等語明確(見原
        審卷第100、101頁），並經證人即被害人解健祥於警詢
        時證稱：警方查獲之白鐵門中柱2支、鋁門2扇、拔釘器
        1支、農用掃刀1支等物，是我在苗栗縣後龍鎮南龍里21
        鄰溪洲橋南邊農具倉庫內遭竊等語（見96年度偵字第25
        48號卷第20頁）；證人即被害人宋阿錢於警詢時證稱：
        警方於車牌ML－5300號自小貨車上查獲白鐵門 1個、鋁
        門窗2扇、白鐵馬達底座 1個、白鐵網1組等物，是我放
        在苗栗縣後龍鎮溪洲里15鄰魚池倉庫內遭竊等語（見96
        年度偵字第2548號卷第17頁)，復有贓物認領保管單2紙
        在卷可憑（見96年度偵字第2548號卷第18、22頁），堪
        認被告與江耀豐確有該 2次之竊盜行為。又被告行竊所
        使用之拔釘器既能撬開鐵門，應係金屬製品，質地厚重
        ，客觀上對人之身體、生命具有危險性，被告持以行竊
        ，自屬攜帶兇器竊盜。另觀諸現場照片，可見被害人宋
        阿錢魚池倉庫白鐵門已遭拆下，解健祥之農具倉庫鐵捲
        門亦有遭撬壞毀損（見96年度偵字第2548號卷第75、76
        頁），足見上開阻隔他人進入之門扇已有毀損。再者，
        被告於原審亦供稱：豬寮到魚池（倉庫）那邊只不過50
        公尺，江耀豐自己拿不完才叫我停下來，叫我載等語（
        見原審卷第104頁)，足認被告確有與江耀豐共同竊取魚
        池倉庫之物品。又被告亦坦承其駕駛車牌ML－5300號自
        小貨車載江耀豐到豬寮行竊，而江耀豐並無其他交通工
        具，若非被告搭載，江耀豐自無從由溪洲里之豬寮至南
        龍里解健祥之倉庫行竊，是證人江耀豐上開證述，確足
        採信。
    ２、被告雖辯稱上開 2次竊盜係江耀豐自己一人所為，伊在
        修理報廢車云云。然被告之辯解與證人江耀豐上開證述
        不符。且被告所稱伊在修理報廢車乙節，並無證據可供
        認定，況被告並無修車工具，如何修理報廢車輛。再者
        ，證人江耀豐為上開證述時，並未掩飾自己涉及竊盜犯
        行，是江耀豐實無誣攀被告共犯上開竊盜犯行之必要，
        則證人江耀豐於原審所為證述應堪採信，被告所辯當無
        可取。
  (四)犯罪事實欄一之(四)公共危險及妨害公務部分：
    １、被告駕駛車牌ML－5300號自小貨車搭載江耀豐，於96年
        5月19日凌晨3時50分許，行經後龍鎮○○路與中南街口
        ，為警車巡邏員警李建和、黃國袁發現該自小貨車係失
        竊車，乃鳴警笛示意停車受檢，被告竟加速逃逸等情，
        業據證人即員警黃國袁於原審證稱：本件竊盜案是由我
        跟我同事李建和一起查獲，那時是凌晨 3點50分，在後
        龍鎮○○路與中南街口看到 1部貨車，後面載白鐵，我
        們用電腦查車號，是失竊車輛，我們在小貨車後方約 4
        公尺開警示燈及鳴笛，示意小貨車停下來，還沒有鳴笛
        時，該小貨車時速大約40、50公里，鳴笛後跑給我們追
        ，大約有超過60公里，我們就沿著他們後面追，他們從
        中南街轉光華路，然後再轉台72線等語明確（見原審卷
        第88至90頁）。證人江耀豐於原審亦證稱：在市區○○
        ○○道警察在我們後面，當時我是坐副駕駛座，警車追
        我們時，我們的車跑給他追等語（見原審卷第98頁）。
        足認被告乙○○於警車鳴警笛時，已知後方有警車追捕
        ，仍駕駛車牌ML－5300號自小貨車加速逃逸。
    ２、被告駕駛車牌ML－5300號自小貨車，行駛至台72線約 4
        公里處，發現警車欲自外車道超車攔阻時，不顧警車行
        車安全，由內側車道跨越分隔線至外側車道，企圖衝撞
        警車，並阻擋警車超車，前後至少 3次等情，亦據證人
        即員警黃國袁於原審證稱：到台72線 4公里，我們警車
        是在外車道，被告駕駛自小貨車在內車道，然後我們要
        超車攔他們時，被告就往右邊要撞我們，不要讓我們超
        前，他從內側往外側靠，我們怕車子被撞到，就慢下來
        ，他要靠過來撞我們的時候，我們才開槍，類似情況有
        超過 3次，沿路一直這樣，警車要開去超到前面，速度
        真的要很快，比原來70公里還快，他靠過來後，怕被他
        撞到，我們就又減速靠右邊，自小貨車往右靠時，兩台
        車很接近，煞不住會撞上，在被告車輛第一次靠過來時
        ，同事李建和有對空鳴槍兩次，被告沒有停車，後來有
        朝他的後輪射擊 3發，大約到12.7公里前，我們有看到
        他們後面有閃一下火花，自小貨車就突然慢下來，車子
        就愈來愈慢，到12.7公里時就停下來，江耀豐在車子停
        下來的時候，才從副駕駛座下車，另一個人是車子尚未
        停穩，速度很慢的時候，從駕駛座下來等語（見原審卷
        第88至93頁）。又被告於偵查中自陳遭員警開槍射中油
        桶，才因無油而停車等語（見96年度偵字第2972號偵查
        卷第9頁)。參諸被告所駕駛車牌ML－5300號自小貨車為
        逾10年之老舊車輛，有車籍查詢資料在卷可憑（見96年
        度偵字第2548號偵查卷第66頁），而員警黃國袁係駕駛
        警車追捕被告，依雙方車輛之性能，且該路段係同方向
        有內、外 2線車道，警車緊追被告車後行駛於外側車道
        ，被告駕駛之自小貨車行駛於內側車道，衡諸常情，警
        車應可輕易超前攔停被告所駕駛之自小貨車，惟證人黃
        國袁所駕駛警車竟從台72線 4公里處追逐到12公里左右
        ，方由其同事開槍擊中被告所駕駛自小貨車之油桶，該
        車始於台72線12.7公里處因無油而停車，堪信證人黃國
        袁證述被告於警車加速欲超車時，有刻意將自小貨車往
        右偏駛至外側車道，意圖衝撞警車，阻擋警車超車，並
        有多次幾乎撞及警車等情，應屬真實可採。是被告確有
        妨害公眾往來安全及妨害公務之主觀犯意及客觀行為甚
        明。
    ３、被告雖辯稱：當時係閃避路面積水始往右偏駛，沒有閃
        避積水濺起來會有1、2樓高云云。惟當時僅係間歇性大
        雨，並非持續大雨等情，業據證人黃國袁證述明確（見
        原審卷第94頁），是當時台72線路面應無足以濺起1、2
        樓高之積水。又被告於警車多次加速超車時，均無視警
        車之安危，往右駛入外側車道，阻擋警車超車，前後至
        少3次之多，致警車於快速道路外側車道上行駛8公里遠
        ，仍無法超越被告駕駛之自小貨車，顯見被告確係刻意
        阻擋警車超車，而非為閃避路面積水。再者，被告當時
        係駕駛竊得之自小貨車逃避警車追捕，當必直線加速行
        駛，縱路面有積水，亦不會轉彎閃避，以期能順利逃逸
        ，故其於警車欲超車時偏右至外側車道，自係為阻擋警
        車超車甚明，被告上開閃避積水之辯解，尚不足採。至
        證人江耀豐於原審雖證稱：有要閃水往右等語（見原審
        卷第99頁），惟證人江耀豐又證稱：我聽到警方鳴槍的
        時候，我就整個人彎腰往駕駛座方向趴在座墊上，我趴
        下來的時候不知道是轉彎是怎樣等語（見原審卷第98至
        99頁)，是證人江耀豐於警方第1次鳴槍後，即將身體趴
        在座墊上，而員警於第1次鳴槍，係在被告第1次往右企
        圖衝撞及阻擋警車時，江耀豐於警方第 1次鳴槍後既已
        趴下，無從看見車前路面是否有積水，自無從知悉被告
        往右偏駛，係欲阻擋警車或閃避積水，故證人江耀豐上
        開證述，尚無從據為有利於被告之認定。
  (五)綜上所述，被告3次竊盜、2次加重竊盜、妨害公眾往來安
      全及妨害公務、偽證等犯罪事證已臻明確，所辯乃畏罪卸
      責之詞，無可採信，其犯行洵堪定，應依法論罪科刑。
三、核被告關於犯罪事實欄一(一)(二)(三)之３所為，均係犯刑
    法第320條第1項之竊盜罪；犯罪事實欄一(三)之１、２所為
    ，皆犯刑法第321條第1項第2款、第3款之攜帶兇器毀壞門扇
    竊盜罪；犯罪事實欄一(四)所為，則犯刑法第135條第1項之
    妨害公務罪、刑法第185條第1項之妨害公眾往來安全罪；犯
    罪事實欄一(五)所為，則係犯刑法第 168條之偽證罪。被告
    就犯罪事實欄一(三)之１、２、３所示加重竊盜或竊盜犯行
    ，與江耀豐有犯意聯絡與行為分擔，應論以共同正犯。被告
    所犯妨害公務與妨害公眾往來安全 2罪，為一行為觸犯數罪
    名之想像競合，應依刑法第55條之規定，從一重之妨害公眾
    往來安全罪處斷。又該妨害公眾往來安全之犯行，雖未據檢
    察官起訴，然與已起訴之妨害公務犯行間，既有裁判上一罪
    之關係，為起訴效力所及，依審判不可分原則，本院自應加
    以審理。被告所犯3次竊盜罪、2次加重竊盜罪、偽證罪、妨
    害公眾往來安全罪，均犯意各別，行為互殊，應分論併罰。
    又如犯罪事實欄一(一)之犯罪時間在96年 4月24日以前，經
    宣告未逾有期徒刑1年6月之刑，無中華民國九十六年罪犯減
    刑條例第3條第1項所定不予減刑之情形，合於減刑條件，此
    部分應併為諭知減得之刑。
四、原審法院就被告 2次攜帶兇器毀壞門扇竊盜部分認被告之罪
    證明確，予以論罪科刑，固屬有據。然被告前有多次竊盜犯
    罪紀錄（參卷附臺灣高等法院被告前案紀錄表），且就此部
    分於偵審中仍不斷飾詞否認犯行，毫無悔意，原審就均坦承
    犯行且頗表悔悟之共犯江耀豐量處各 8月之有期徒刑，而被
    告參與之情節較重，且犯後態度不佳，原審竟僅各量處有期
    徒刑10月，應屬過輕，難收懲治之效，檢察官上訴指摘此部
    分量刑不當，即有理由，應由本院連同定應執行部分予以撤
    銷改判。爰審酌被告有多次前科之品性（參卷附臺灣高等法
    院被告前案紀錄表）、智識程度、生活狀況、犯罪之手段及
    否認犯行之犯後態度等一切情狀，各量處有期徒刑1年4月，
    以示懲儆。原審法院就被告所為 3次普通竊盜、偽證、妨害
    公眾往來安全等犯行，認被告之罪證明確，適用刑法第28條
    、第135條第1項、第168條、第185條第1項、第320條第 1項
    、第55條、第38條第1項第2款，中華民國96年罪犯減刑條例
    第2條第1項第3款、第7條，刑法施行法第1條之1等規定，並
    審酌被告前有多次竊盜前科，素行不佳，竟再犯本件多次竊
    盜犯行，造成被害人財產損失，且僅坦承部分犯行，就妨害
    公眾往來安全及妨害公務部分，猶飾詞狡辯，難認有悔意，
    犯後態度不佳，分別就犯罪事實欄一(一)之竊盜罪量處有期
    徒刑8月，減為有有期徒刑4月，並將扣案屬被告所有供此項
    犯罪所用之鑰匙 1支宣告沒收；犯罪事實欄(二)之竊盜罪量
    處有期徒刑8月，並將扣案屬被告所有供犯罪所用之鑰匙1支
    宣告沒收；犯罪事實欄一(三)之３之竊盜罪量處有期徒刑 6
    月；犯罪事實欄一(四)之妨害公眾往來安全罪量處有期徒刑
    10月；犯罪事實欄一(五)之偽證罪量處有期徒刑 5月，核其
    認事用法均無違誤，量刑亦屬妥適，應予維持。被告上訴意
    旨仍執陳詞，否認部分犯罪而指摘原判決不當，為無理由，
    檢察官上訴認妨害公眾往來安全罪部分量刑過輕，亦無理由
    ，均應予以駁回。並由本院就上開撤銷改判部分與上訴駁回
    部分所各處之刑，依法定其應執行之刑。
五、檢察官上訴雖以被告有多次竊盜犯行，具犯罪之習慣，聲請
    依刑法第90條規定，諭知在刑之執行前，令入勞動場所強制
    工作。惟宣告強制工作，固在於維護社會秩序，保障人民之
    生命財產，然保安處分係對受處分人將來之危險性所為之處
    置，以達教化與治療之目的，為刑罰之補充制度。被告於本
    件 5次竊盜犯行前，固曾於67年、88年、92年、95年間分別
    因竊盜案件經判處徒刑，或可謂其素行不佳，然鑑於其多次
    竊盜前科間隔達 3年以上，且本件竊取他人所有自小貨車、
    倉庫內器具等物，非屬危害社會重大之竊盜類型，而其竊盜
    他人自小貨車、倉庫內器具之犯行亦非屬竊盜機車、汽車以
    供銷售之集團所可比擬。是被告雖復犯本件 5次竊盜罪，但
    無其他證據佐證前，尚難認被告有竊盜犯罪之習慣，自不足
    認其有刑法第90條所定有犯罪之習慣或因遊蕩或懶惰成習而
    犯罪等情形，本院認科以前揭之刑罰，使被告在監接受教化
    即足，無庸另為強制工作之諭知，是檢察官此部分之上訴亦
    無理由，應予駁回。
六、據上論斷，應依刑事訴訟法第369條第 1項前段、第364條、
    第299條第1項前段，刑法第28條、第321條第1項第2款、第3
    款、第51條第5款，判決如主文。
本案經檢察官甲○○到庭執行職務。
中    華    民    國    97    年    3     月    12    日
            刑事第六庭    審判長法  官  李  文  雄
                                法  官  林  靜  芬
                                法  官  張  恩  賜
上列正本證明與原本無異。
偽證及公共安全部分如不服本判決應於收受本判決後10日內向本
院提出上訴書狀，其未敘述上訴理由者，並得於提起上訴後10日
內向本院補提理由書狀（均須按他造當事人之人數附繕本）「切
勿逕送上級法院」。
竊盜部分不得上訴。
                                書記官  陳  如  慧
中    華    民    國    97    年    3     月    12    日
附錄論罪科刑法條
刑法第320條第1項：
意圖為自己或第三人不法之所有，而竊取他人之動產者，為竊盜
罪，處五年以下有期徒刑、拘役或五百元以下罰金。
刑法第321條第1項：
犯竊盜罪而有左列情形之一者，處六月以上五年以下有期徒刑：
一、於夜間侵入住宅或有人居住之建築物、船艦或隱匿其內而犯
    之者。
二、4毀越門扇、牆垣或其他安全設備而犯之者。
三、攜帶兇器而犯之者。
四、結夥三人以上而犯之者。
五、乘火災、水災或其他災害之際而犯之者。
六、在車站或埠頭而犯之者。
刑法第135條第1項：
對於公務員依法執行職務時，施強暴脅迫者，處三年以下有期徒
刑、拘役或三百元以下罰金。
刑法第185條第1項：
損壞或壅塞陸路、水路、橋樑或其他公眾往來之設備或以他法致
生往來之危險者，處五年以下有期徒刑，拘役或五百元以下罰金
。
刑法第168條：
於執行審判職務之公署審判時或於檢察官偵查時，證人、鑑定人
、通譯於案情有重要關係之事項，供前或供後具結，而為虛偽陳
述者，處七年以下有期徒刑。


司法院資訊處製作；財團法人民間司法改革基金會備份。
